臺灣高等法院臺南分院刑事判決
111年度上訴字第21號
上  訴  人  
即  被  告  林豐吉
選任辯護人  熊家興律師（法扶律師）
            李國禎律師（法扶律師）
上列上訴人因違反毒品危害防制條例案件，不服臺灣臺南地方法
院110年度訴字第555號中華民國110年11月12日第一審判決（起
訴案號：臺灣臺南地方檢察署110年度偵字第4705號、第7509號
），提起上訴，本院判決如下：
    主  文
原判決撤銷。
林豐吉販賣第三級毒品，處有期徒刑參年陸月。
未扣案之販賣第三級毒品所得新臺幣柒佰元沒收，於全部或一部
不能沒收或不宜執行沒收時，追徵其價額。
    事  實
一、林豐吉明知4-甲基甲基卡西酮（4-Methy1methcathinone）
    係毒品危害防制條例第2條第2項第3款所列管之第三級毒品
    ，非經許可不得持有、販賣，竟基於販賣第三級毒品以營利
    之犯意，於民國109年8月16日5時許，在臺南市○○區○○路0段
    000號之「00 KTV」之包廂廁所內，以1包新臺幣（下同）35
    0元之代價，販賣交付摻有4-甲基甲基卡西酮（4-Methy1met
    hcathinone）之咖啡包（下稱毒品咖啡包）2包予黃浴哲（
    另涉轉讓偽藥違反藥事法部分，業經原審法院另案判決有罪
    確定），並自黃浴哲處收取700元。黃浴哲取得上開毒品咖
    啡包2包後，隨即在上開「00 KTV」之包廂廁所內，將其中1
    包毒品咖啡包轉讓予少女廖○琳（94年生，年籍詳卷）施用
    。嗣因黃浴哲遭警查獲並供出毒品來源為林豐吉，始悉上情
    。
二、案經臺灣臺南地方檢察署（下稱臺南地檢署）檢察官指揮及
    臺南市政府警察局第五分局報告後偵查起訴。　　
     理  由
壹、證據能力之說明：
一、按被告以外之人於審判外之言詞或書面陳述，除法律有規定
    者外，不得作為證據；惟被告以外之人於審判外之陳述，雖
    不符刑事訴訟法第159條之1至第159條之4規定得為證據之情
    形，而經當事人於審判程序同意作為證據，法院審酌該言詞
    陳述或書面陳述作成時之情況，認為適當者，亦得為證據，
    刑事訴訟法第159條第1項及第159條之5第1項分別定有明文
    。本案檢察官、被告及辯護人於本院審判程序中，對於本案
    相關具傳聞性質之證據資料之證據能力，均同意做為證據，
    本院審酌上開證據資料作成時之情況，核無違法取證或其他
    證明力明顯過低之瑕疵，認以之作為證據為適當，是依刑事
    訴訟法第159條之5規定，前述相關證據資料，自均得作為證
    據。
二、本件認定事實引用之卷內非供述證據，並無證據證明係公務
    員違背法定程序取得之情形，依刑事訴訟法第158條之4規定
    反面解釋意旨，應認均有證據能力。
貳、實體部分：
一、認定犯罪事實所憑之證據及理由：
　㈠訊據被告就前開犯罪事實，於本院審理時坦承不諱並為認罪
    之表示（本院卷第58至59、86頁），被告於109年8月16日當
    時為址設臺南市○○區○○路0段000號之「00 KTV」服務生，證
    人黃浴哲與其友人廖○琳曾於同日5時許至「00 KTV」包廂內
    消費唱歌，黃浴哲因廖○琳之請託向被告購買毒品咖啡包施
    用，以及被告有將裝有4-甲基甲基卡西酮（4-Methy1methca
    thinone）之咖啡包（下稱毒品咖啡包）2包牛皮紙袋交予黃
    浴哲、證人黃浴哲曾在上開「00 KTV」包廂廁所內將現金70
    0元交付被告完成交易等情，有證人黃浴哲於偵查及本院審
    理中之證述、證人廖○琳之證述可憑，且有指認犯罪嫌疑人
    紀錄表（黃浴哲指認被告）及證人廖○琳指認林豐吉之犯罪
    嫌疑人紀錄表、勘察採尿同意書、臺南市政府警察局第五分
    局送驗尿液及年籍對照表、臺南市政府警察局毒品犯罪嫌疑
    人尿液採驗作業管制紀錄表、臺南市政府衛生局檢驗結果報
    告等事證，是被告與證人黃浴哲有於上開時間在「00 KTV」
    包廂廁所內，以1包350元之代價販賣交付摻有第三級毒品4-
    甲基甲基卡西酮（4-Methy1methcathinone）之毒品咖啡包2
    包予黃浴哲，並自黃浴哲處取得700元完成毒品交易之事實
    ，應可認定。被告前揭任意性自白，核與事實相符，洵堪採
    信。　
　㈡被告雖曾於原審辯以：109年8月16日黃浴哲打電話來「00 KT
    V」訂包廂，同日5時許黃浴哲進入包廂後，有一個不認識的
    男子請我將一個東西拿給黃浴哲，這個東西是放在A4大小的
    牛皮紙袋裡，並叫我向黃浴哲收取700元，我將A4牛皮紙袋
    一直拿在手上，直到在包廂廁所交給黃浴哲為止，我將700
    元交給該男子，他就離開了。我沒有看牛皮紙袋裡的東西，
    不知道裡面是毒品咖啡包云云，意指證人黃浴哲係向第三人
    購買毒品咖啡包後，該不知名之人到場託其轉交給黃浴哲，
    然查：
　⑴證人黃浴哲於偵查中已詳證：當天我約廖○琳去KTV唱歌，我
    當時已經在KTV了，廖○琳還沒有來，我問她要不要來唱歌，
    她問我說「你那邊有東西嗎？」傳一個咖啡杯的圖案給我，
    我跟她說我可以跟我朋友拿，如果她要的話，她就說好，我
    叫她過來到了再打給我。當時廖○琳傳咖啡包的訊息給我後
    ，我就立刻按鈴叫林豐吉進來，我直接跟他說，他說好，等
    一下。廖○琳到了之後大約過半小時，林豐吉就將咖啡包拿
    上來包廂，進包廂時跟我說包廂內有監視器，叫我進廁所，
    我就跟他一起進廁所，他將咖啡包交給我，…他是從褲子口
    袋拿出來。廖○琳一進包廂就一直問，問說東西咧這樣。我
    跟廖○琳說等一下我問看看，我就按鈴叫林豐吉進來，他來
    之後我問他東西咧，他說他在忙等一下。…林豐吉進來包廂
    包含拿咖啡包要給我這次，總共有進包廂3次左右。我這次
    是跟林豐吉購買1至2包咖啡包，不超過2包等語（他卷第85
    至86頁、偵一卷第19至22頁）。復於原審審理時證稱：我跟
    林豐吉是朋友介紹認識的。之前有向林豐吉購買過一次毒品
    咖啡包，他說有需要可以再找他購買。…（問：你跟林豐吉
    表示說要咖啡包後，大約多久後給你咖啡包？）從一開始跟
    他講，到拿到大約半小時。我說的半小時是指廖○琳在手機I
    G發訊息給我時，我就有先跟林豐吉講了，大約半小時，並
    不是從廖○琳進入包廂開始算。我是直接口頭上跟林豐吉講
    ，我跟他說你那邊還能不能拿到咖啡包，有的話先拿2包，
    他說好，等一下。因為廖○琳到的時候就有問，我說我還不
    確定我再問一下，那時候我才再問林豐吉第2次說拿到了沒
    。林豐吉進包廂之後，是他約我去廁所交易的。進廁所之後
    就直接現金給他，他拿咖啡包直接給我。價格是當場講定的
    ，他當場拿咖啡包給我，當場跟我說700元。林豐吉在廁所
    裡面從褲子口袋拿出毒品咖啡包給我。我拿到毒品後，我們
    2個就離開廁所。（問：你是怎麼把咖啡包拿給廖○琳？）我
    直接跟她說廁所這樣，她就跟我一起進去，我就給她了。我
    從口袋拿出來給她，我拿1包給她。…109年8月16日凌晨5時
    在「00 KTV」包廂廁所中，我跟林豐吉購買2包毒品咖啡包
    ，價格是350元1包。（問：你怎麼知道林豐吉賣的毒品咖啡
    包的價格是350元？）之前有問過等語。又證稱：「我印象
    中有一個牛皮紙袋，但是它沒有A4那麼大，大約A4二分之一
    再小一點點。印象中是林豐吉把咖啡包放在A4一半再小一點
    的紙袋裡面交給我。這個牛皮紙袋是林豐吉從褲子口袋拿出
    來交給我。我有打開這個紙袋，確認是2包毒品咖啡包。我
    拿到咖啡包後將裝有2包毒品咖啡包的小小牛皮紙袋放在口
    袋裡。後續我約廖○琳進去包廂廁所，我從口袋直接拿毒品
    咖啡包給廖○琳。沒有從口袋拿出牛皮紙袋，我直接伸進去
    褲子口袋，從口袋抽1包毒品咖啡包出來給廖○琳，沒有整包
    拿出來。（問：剩下另1包咖啡包，你還有印象做何使用？
    ）剩下另1包毒品咖啡包因為酒醉忘記丟在哪裡」等語（原
    審卷第150至162頁）。則依上開證人黃浴哲於偵查及原審審
    理中先後所為證述，關於其於上開時、地如何因邀約廖○琳
    至「00 KTV」唱歌，廖○琳向其索取毒品咖啡包施用，其如
    何以700元之代價向時任「00 KTV」服務生之被告購買毒品
    咖啡包2包，被告因「00 KTV」包廂內有監視器，因而要求
    黃浴哲進包廂廁所內交付毒品咖啡包2包及收取700元之代價
    ，以及其取得2包毒品咖啡包後，要求廖○琳進入KTV包廂廁
    所，在包廂廁所內將其中1包毒品咖啡包無償轉讓予廖○琳施
    用之細節及經過等詳情，業已詳為說明證述明確，且前後所
    述均大致相符。
　⑵此外，並有證人廖○琳於偵查及原審審理中所為證述，就其於
    109年8月16日5時許如何因證人黃浴哲之邀約至「00 KTV」
    唱歌，向黃浴哲索取毒品咖啡包施用，其進入「00 KTV」包
    廂後，黃浴哲曾用手機聯絡購買毒品咖啡包之事，並告知廖
    ○琳毒品咖啡包等一下人家就送來了，然後被告進入包廂，
    拉著黃浴哲進入包廂廁所，被告與黃浴哲離開廁所後，廖○
    琳要求黃浴哲直接交付毒品咖啡包，黃浴哲叫廖○琳進包廂
    廁所，在廁所內將毒品咖啡包1包無償轉讓予廖○琳施用等詳
    情及經過，廖○琳先後所為陳述大致相符，且與證人黃浴哲
    上開偵查及原審審理中所為證述，在細節上亦互核一致，堪
    認應與事實相符而可採信。另參酌證人廖○琳於109年8月26
    日至警局自首其在同年月16日5時許在「00 KTV」施用毒品
    咖啡包之行為，經員警得廖○琳同意於109年8月26日19時20
    時許採尿送驗結果，檢出第三級毒品4-甲基甲基卡西酮（4-
    Methy1methcathinone）233ng/ml等情，有廖○琳之勘察採尿
    同意書（他卷第35頁），臺南市政府警察局第五分局送驗尿
    液及年籍對照表（他卷第33頁），臺南市政府警察局毒品犯
    罪嫌疑人尿液採驗作業管制紀錄表（他卷第37頁），臺南市
    政府衛生局檢驗結果報告（他卷第39頁）等在卷可佐。另依
    上開臺南市政府衛生局檢驗結果報告之「備註」欄記載，本
    檢驗結果報告不做結果判定，4-甲基甲基卡西酮（4-Methy1
    methcathinone）之初步篩檢結果及確認檢驗結果，最低可
    定量濃度為50ng/ml等情，證人廖○琳尿液中所檢出之4-甲基
    甲基卡西酮（4-Methy1methcathinone）為233ng/ml，已超
    過上開最低可確認檢驗結果之數量，則證人廖○琳之尿液中
    確有檢出第三級毒品4-甲基甲基卡西酮（4-Methy1methcath
    inone）之代謝物，堪信證人廖○琳上開所為證述，應與事實
    相符而可採信。而證人黃浴哲轉讓毒品咖啡包（屬藥事法第
    20條第1款所稱未經核准擅自製造之偽藥）予廖○琳施用違反
    藥事法犯行，亦經臺南地檢署檢察官以109年度偵字第22547
    號偵結起訴，經原審法院以110年度簡字第684號判處罪刑確
    定，有該案起訴書、判決書在卷可參（原審卷第37至41頁、
    本院卷第107至110頁），益徵證人黃浴哲所證於上述時地向
    被告購買毒品咖啡包轉讓予證人廖○琳供其施用為真實。　
    　　　
　⑶至被告雖辯稱起訴書所載時、地是一個不認識的男子，請其
    將一個東西拿給黃浴哲，這個東西是放在A4大小的牛皮紙袋
    裡，並叫其向黃浴哲收取700元，其將這個A4牛皮紙袋一直
    拿在手上，直到在包廂廁所交給黃浴哲，其將700元交給該
    男子，他就離開了等語。惟查，A4大小的牛皮紙袋面積非小
    ，如被告確實一直拿在手上，衡情一般人應該明顯即可看見
    。然依證人黃浴哲、廖○琳上開證述，當時被告自進入包廂
    ，然後與黃浴哲至包廂廁所，離開包廂廁所，再至離開包廂
    為止，上開證人2人均未明確看到被告手上有拿一個A4大小
    牛皮紙袋，亦未聽聞被告告訴黃浴哲有人委託他將這個A4牛
    皮紙袋交付黃浴哲，並向黃浴哲收取700元之事。況若被告
    不知牛皮紙袋內為毒品咖啡包，僅受不認識之人委託交付牛
    皮紙袋及黃浴哲收取700元，既無違法可言，僅須在包廂內
    交付牛皮紙袋及收錢即可，何須進入到包廂廁所內交付及收
    錢？惟被告、黃浴哲及廖○琳等3人一致供稱被告與黃浴哲是
    在包廂廁所內進行交付及收錢，實難信被告不知所交付者為
    違禁物。另被告辯稱當場在包廂內消費者均男生，沒有女生
    等情，亦與黃浴哲、廖○琳上開證述不符。再者，毒品交易
    係屬法律明令禁止，且處以重罰之違法犯行，為免曝光，無
    不以隱密或晦暗之方式進行，豈有可能將毒品任意裝在一個
    牛皮紙袋內，然後找一個不認識的人代為送毒品給購毒者，
    並代收購毒價金後再行轉交之理，被告前揭所辯殊違常情及
    經驗法則，自難遽信。且被告及辯護人均稱，被告所稱之不
    知名男子案發後均無尋獲、無法找到那個人等語（本院卷第
    58、98至99頁）；是迄至本院審理終結，被告所稱「該不認
    識的男子」之所辯，亦無法舉出確實事證以實其說，甚至證
    實確有此人之存在，被告及辯護人所為上開主張，經核與卷
    存事證不合，且未符經驗法則及論理法則，是本院同原審所
    是認，被告上開之抗辯，並不足採。
　㈢營利意圖之認定：
　　被告販賣交付700元含有4-甲基甲基卡西酮（4-Methy1methc
    athinone）之毒品咖啡包2包予黃浴哲，主觀上應有牟利意
    圖：按毒品危害防制條例所處罰之「販賣」毒品罪，所著重
    者為在主觀上有藉以牟利之惡性，及對毒品之擴散具有較有
    償或無償轉讓行為更嚴重之危害性，被告「營利」之意圖係
    從客觀之社會環境、情況及人證、物證等資料，依據證據法
    則綜合研判認定。販賣毒品者，其主觀上須有營利之意圖，
    且客觀上有販賣之行為，即足構成，至於實際上是否已經獲
    利，則非所問，再者，販賣之利得，除被告就販賣之價量俱
    臻明確供述外，委難察得實情，然販賣之人從價差或量差中
    牟利之方式雖異，其意圖營利之販賣行為則無二致。衡諸第
    三級毒品量微價高，且為政府查緝之違禁物，販賣第三級毒
    品罪係屬重罪，凡販賣毒品者，茍無利益可圖，應無甘冒被
    他人供出來源或遭檢警查緝法辦之危險而平價供應他人施用
    之理，因此其販入之價格必較出售之價格低廉，或以同一價
    格販賣而減少毒品之份量，而有從中賺取買賣價差或量差牟
    利之意圖及事實，應屬合理之認定。查被告與黃浴哲雖係同
    校同系學生，黃浴哲為高三學長，被告為高一學弟，在學校
    時被告有看過黃浴哲，但2人並沒有私交等情，業據被告供
    明在卷（原審卷第173頁）。依黃浴哲於原審審理中證稱：
    其對被告沒有印象，是朋友介紹認識的等語（原審卷第150
    頁），顯見被告與黃浴哲彼此間無親屬關係或特別情誼，而
    被告交付上開毒品咖啡包2包並向黃浴哲收取700元，自屬有
    償行為，參諸上開說明，被告主觀上自有為自己計算而獲取
    利益之牟利意圖，應可認定。
  ㈣綜上所述，被告於本院審理時之自白核與事實相符，本件事
    證明確，被告犯行堪予認定，應依法論科。
二、論罪科刑：
  ㈠核被告所為，係犯毒品危害防制條例第4條第3項之販賣第三
    級毒品罪。其販賣前持有第三級毒品進而販賣，其單純持有
    第三級毒品之低度行為，為販賣第三級毒品之高度行為所吸
    收，不另論罪。
  ㈡依刑法第59條規定減輕其刑：
　⒈按刑法第59條規定犯罪之情狀可憫恕者，得酌量減輕其刑，
    其所謂「犯罪之情狀」，與同法第57條規定科刑時應審酌之
    一切情狀，並非有截然不同之領域，於裁判上酌減其刑時，
    應就犯罪一切情狀（包括第57條所列舉之10款事項），予以
    全盤考量，審酌其犯罪有無可憫恕之事由（即有無特殊之原
    因與環境，在客觀上足以引起一般同情，以及宣告法定低度
    刑，是否猶嫌過重等等），以為判斷。故刑法第59條關於犯
    罪之情狀顯可憫恕，認科以最低刑度仍嫌過重者，得減輕其
    刑之規定，係立法者賦予審判者之自由裁量權，俾就具體之
    個案情節，於宣告刑之擇定上能妥適、調和，以濟立法之窮
    （最高法院95年度台上字第6157號、104年度台上字第277號
    判決意旨參照）。
　⒉查販賣第三級毒品罪，依現行毒品危害防制條例第4條第3項
    規定，乃法定本刑7年以上有期徒刑之罪（得併科1 千萬元
    以下罰金），然同為販賣毒品之人，其原因動機不一，犯罪
    情節未必相同，或有大盤毒梟者，亦有中、小盤之分，甚或
    僅止於吸毒者友儕間為求互通有無之有償轉讓者亦有之，其
    販賣行為所造成危害社會之程度自屬有異。於此情形，倘依
    其情狀處以較輕之徒刑，即足以懲儆，並可達防衛社會之目
    的者，自非不可依客觀之犯行與主觀之惡性二者加以考量其
    情狀，是否有可憫恕之處，適用刑法第59條之規定酌量減輕
    其刑，期使個案裁判之量刑，能斟酌至當，符合比例原則。
    審酌被告為上開販賣毒品犯行固戕害他人身心健康甚鉅，且
    對於社會治安之危害程度嚴重，應受相當非難，然其時被告
    年僅20歲，涉世未深，價值判斷能力未能周全，其關於犯罪
    事實一所示販賣第三級毒品罪之次數僅有1 次，販賣毒品之
    對象僅有黃浴哲1 人，販賣毒品所得僅700元，金額及獲利
    不多，並非屬大量且密集販賣毒品，依其犯罪之違法情節尚
    輕，實難與販賣毒品數量達數公斤以上中、大盤毒梟者可比
    ，其對社會治安及國民健康，其侵害程度顯然有別。況被告
    除本案外，其無販賣毒品之犯罪前科，有臺灣高等法院被告
    前案紀錄表附卷可稽。堪認被告應係一時失慮，為牟微薄小
    利，而不顧販賣第三級毒品罪責重大鋌而走險，其客觀上之
    犯罪情節，當非至惡；是經審酌以上各情，本院認倘就被告
    上開販賣第三級毒品咖啡包之犯行，縱科處最輕之法定刑有
    期徒刑7 年，仍不免予人情輕法重之感，且難謂符合罪刑相
    當性及比例原則，更無從與大量販賣毒品與不特定多數人施
    用，藉以牟取暴利之情有所區隔，是其上開販賣第三級毒品
    之犯罪情狀相較於法定之重刑，在客觀上足以引起一般人之
    同情，情節尚堪得憫，爰依刑法第59條之規定，予以酌量減
    輕其刑。
三、本院撤銷改判之理由：
  ㈠原審以被告販賣第三級毒品犯行，罪證明確予以論罪科刑，
    固非無見，惟被告於原審固否認犯行，於本院審理中業已亦
    白坦承犯行。按被告犯罪後悔悟之程度，包括被告在刑事訴
    訟程序中，於緘默權保障下所為之任意供述，是否坦承犯行
    或為認罪之陳述。法院對於認罪之被告為科刑時，應如何適
    正地行使其裁量權，俾避免欠缺標準及可預測性，英美法有
    所謂「認罪的量刑減讓」，可資參考。亦即，在被告認罪之
    減輕幅度上，應考慮被告係⑴在訴訟程序之何一個階段認罪
    ，⑵在何種情況下認罪，按照被告認罪之階段（時間）以浮
    動比率予以遞減調整之。被告係於最初有合理機會時即認罪
    者，可獲最高幅度之減輕，其後（例如開庭前或審理中）始
    認罪者，則依序遞減調整其減輕之幅度，倘被告始終不認罪
    ，直到案情已明朗始認罪，其減輕之幅度則極為微小。被告
    究竟在何一訴訟階段認罪，攸關訴訟經濟及被告是否出於真
    誠之悔意或僅心存企求較輕刑期之僥倖，法院於科刑時，自
    得列為「犯罪後之態度」是否予以刑度減讓之考量因子（最
    高法院 105 年度台上字第 388 號判決意旨參照）。是量刑
    之輕重，雖屬事實審法院得依職權自由裁量之事項，然仍應
    受比例原則及公平原則之限制，否則其判決即非適法。刑事
    審判旨在實現刑罰權分配的正義，故法院對有罪被告之科刑
    ，應符合罪刑相當之原則，使輕重得宜，罰當其罪，以契合
    社會之法律感情。又按科刑時應以行為人之責任為基礎，並
    審酌一切情狀，尤應注意下列事項，為科刑輕重之標準：一
    、犯罪之動機、目的。二、犯罪時所受之刺激。三、犯罪之
    手段。四、犯罪行為人之生活狀況。五、犯罪行為人之品行
    。六、犯罪行為人之智識程度。七、犯罪行為人與被害人之
    關係。八、犯罪行為人違反義務之程度。九、犯罪所生之危
    險或損害。十、犯罪後之態度。」此為刑法第57條所明定。
    是被告犯罪所生之危險或損害、犯罪後之態度、其量刑基礎
    即有不同。本件被告於原審審理中雖否認上開販賣毒品之犯
    行，惟於本院審理中已坦承犯行（依修正後毒品危害防制條
    例第17條第2項規定，不符合自白減刑規定），原審「未及
    審酌」上情，而在未考慮被告此部分已認罪坦認犯行之犯後
    態度而為量刑，尚有未洽。是被告原上訴意旨否認犯罪雖無
    理由，但嗣已認罪而請求從輕量刑，非無理由，自應將原判
    決撤銷改判，期臻適法。
  ㈡爰以行為人之責任為基礎，審酌被告並無刑案前科，素行良
    好，有其臺灣高等法院被告前案紀錄表在卷可考，其無視國
    家杜絕毒品犯罪之禁令，為營利而販賣第三級毒品予他人施
    用，危害社會治安及國民健康、助長施用毒品歪風，足以使
    購買施用者導致生理及心理之毒害，助長毒品之氾濫，惟考
    量其販賣第三級毒品之對象僅有1人、販賣第三級毒品次數
    為1次，販賣金額為700元，獲利不多，惡性非重，犯後於偵
    查及原審審理時否認販賣第三級毒品犯行，復於證人黃浴哲
    於原審作證前，打電話給黃浴哲，告以「你知道要怎麼回答
    吧」等語，有原審公務電話紀錄在卷可憑（原審卷第105頁
    ），試圖影響證人之陳述，然於本院審理時已知坦承犯行勇
    於面對法律之處罰，可徵有悔悟之意，並兼衡被告高中一年
    級肄業之教育程度，其現僅21歲年紀尚輕，目前從事餐飲服
    務業，每月收入約3、4萬元，未婚單身無子女，租屋獨居生
    活，需拿錢給母親補貼家用等之家庭、經濟、生活狀況，及
    其犯罪動機、目的、手段等一切情狀，量處如主文第2項所
    示之刑。
　㈢沒收之說明：
  ⒈按犯罪所得，屬於犯罪行為人者，沒收之；前二項之沒收，
    於全部或一部不能沒收或不宜執行沒收時，追徵其價額，刑
    法第38條之1第1項前段、第3項已有明文。被告販賣第三級
    毒品予黃浴哲之犯罪所得700元，雖未扣案，應依刑法第38
    條之1第1項前段、第3項規定宣告沒收，於全部或一部不能
    沒收或不宜執行沒收時，追徵其價額。
　⒉其餘扣案物即K他命殘渣袋1包，並非被告所有，且與被告本
    案犯行無關，不予沒收。
據上論斷，應依刑事訴訟法第369條第1項前段、第364條、第299
條第項前段，毒品危害防制條例第4條第3項，刑法第11條前段、
第59條、第38條之1第1項前段、第3項，判決如主文。
本案經檢察官蔡佳蒨提起公訴，檢察官周文祥到庭執行職務。
中　　華　　民　　國　　111 　年　　3 　　月　　16　　日
                  刑事第二庭    審判長法  官  陳珍如
                                      法  官  包梅真
                                      法  官  黃裕堯
以上正本證明與原本無異。
如不服本判決應於收受送達後20日內向本院提出上訴書狀，其未
敘述上訴理由者，並得於提起上訴後20日內向本院補提理由書（
均須按他造當事人之人數附繕本）「切勿逕送上級法院」。
　　　　　　　　　　　　　　　　　　　書記官  蔡孟芬  
中　　華　　民　　國　　111 　年　　3 　　月　　16　　日

附錄本案論罪科刑法條全文
毒品危害防制條例第 4 條
製造、運輸、販賣第一級毒品者，處死刑或無期徒刑；處無期徒
刑者，得併科新臺幣三千萬元以下罰金。
製造、運輸、販賣第二級毒品者，處無期徒刑或十年以上有期徒
刑，得併科新臺幣一千五百萬元以下罰金。
製造、運輸、販賣第三級毒品者，處七年以上有期徒刑，得併科
新臺幣一千萬元以下罰金。
製造、運輸、販賣第四級毒品者，處五年以上十二年以下有期徒
刑，得併科新臺幣五百萬元以下罰金。
製造、運輸、販賣專供製造或施用毒品之器具者，處一年以上七
年以下有期徒刑，得併科新臺幣一百五十萬元以下罰金。
前五項之未遂犯罰之。

卷宗簡稱對照表
簡稱 全稱 警一卷 臺南市政府警察局第五分局南市警五偵字第1100156800號 他卷 臺灣臺南地方檢察署110年度查扣字第174號 偵一卷 臺灣臺南地方檢察署110年度偵字第4705號 偵二卷 臺灣臺南地方檢察署110年度偵字第7509號 原審卷 臺灣臺南地方法院110年度訴字第555號